【裁判字號】    98,上易,824
【裁判日期】    980403
【裁判案由】    詐欺
【裁判全文】
臺灣高等法院刑事判決                 98年度上易字第824號
上  訴  人    臺灣士林地方法院檢察署檢察官
被      告    乙○○
           (原名郭秋隆)
上列上訴人因被告詐欺案件，不服臺灣士林地方法院九十七年度
易字第一六八八號，中華民國九十八年二月廿四日第一審判決（
起訴案號：臺灣士林地方法院檢察署九十七年度偵字第八九０二
、一０五五六號及移送併案：同署九十七年度偵字第一五０六０
號），提起上訴，本院判決如下：
    主  文
上訴駁回。
    理  由
一、依刑事訴訟法第三百五十條、第三百六十一條、第三百六十
    二條、第三百六十七條規定，不服地方法院之第一審判決而
    上訴者，須提出上訴書狀，並應敘述具體理由，為上訴必備
    之程式；其所提出之書狀未敘述上訴理由，或僅曾以言詞陳
    述上訴理由者，均應於上訴期間屆滿後二十日內補提理由書
    於第一審法院。第一審法院經形式審查，認逾期未補提上訴
    理由者，應定期間先命補正；逾期未補正者，為上訴不合法
    律上之程式，應以裁定駁回。倘已提出上訴理由，但所提非
    屬具體理由者，則由第二審法院以上訴不合法律上之程式，
    判決駁回。而所謂具體理由，必係依據卷內既有訴訟資料或
    提出新事證，指摘或表明第一審判決有何採證認事、用法或
    量刑等足以影響判決本旨之不當或違法，而構成應予撤銷之
    具體事由，始克當之（例如：依憑證據法則具體指出所採證
    據何以不具證據能力，或依憑卷證資料，明確指出所為證據
    證明力之判斷如何違背經驗、論理法則）；倘僅泛言原判決
    認定事實錯誤、違背法令、量刑失之過重或輕縱，而未依上
    揭意旨指出具體事由，即與第二審上訴制度旨在請求第二審
    法院撤銷、變更第一審不當或違法之判決，以實現個案救濟
    之立法目的不合（最高法院九十七年度台上字第八九二號判
    決參照）。亦即所謂具體上訴理由：(一)須指出原判決有不當
    或違法之處；(二)須依據卷內既有訴訟資料或提出新事實、新
    証據為具體指摘；(三)所指判決不當、違法情形須實際上存在
    ；(四)所指判決不當、違法情形須足以構成撤銷原判決之理由
    。
二、公訴人上訴意旨略以：被告提供金融帳戶供詐欺集團作為收
    取犯罪所得之用，致被害人甲○○、丙○○共損失高達十五
    萬八千九百七十四元，迄今未賠償被害人任何損失，且被告
    於偵審中矢口否認犯行，所辯情節卻與調查所獲銀行交易資
    料相左，足認其犯後態度不佳，浪費司法資源，毫無悔意，
    原審僅量處有期徒刑五月，實屬過輕，顯有失衡。為此難認
    原判決量刑妥適，請撤銷原判決，另判處被告有期徒刑八月
    ，以資警惕等語。
三、本案公訴人係依卷內既有訴訟資料，上訴指摘被告迄未賠償
    被害人、犯後否認犯行之態度，認原審量刑過輕，然經核本
    案原判決理由三、載明：「爰審酌被告非實際遂行詐欺取財
    犯行之人，然其提供帳戶以供他人使用，影響財產交易秩序
    ，且迄今尚未返還告訴人款項，復於犯後猶狡詞卸責，毫無
    悔意，及其品行、犯罪動機、目的、手段、生活狀況、智識
    程度、犯罪所得及犯罪所生之損害等一切情狀…」（原判決
    第四頁倒數第二行～第五頁第四行）。是公訴人所指被告尚
    未賠償及否認犯行之犯後態度各節，均經原審詳為審酌並載
    明於理由，並無疏漏，則公訴人所指未予審酌之不當情形，
    並不存在。又公訴人復未提出新事証，具體指摘原審量刑有
    何不當或違法，而足以構成撤銷原判決之理由。揆諸前揭說
    明，本案上訴難認已具具體上訴理由，乃上訴不合法律上程
    式，不經言詞辯論程序，逕予駁回。
四、據上論斷，應依刑事訴訟法第三百六十七條前段、第三百七
    十二條，判決如主文。
中    華    民    國   九十八   年   四   月    三    日
                  刑事第四庭審判長法  官  陳筱珮
                                  法  官  周煙平
                                  法  官  陳玉雲
以上正本證明與原本無異。
不得上訴。
                                  書記官  陳思云
中    華    民    國    98    年    4     月    6     日


司法院資訊處製作；財團法人民間司法改革基金會備份。
